臺灣高雄地方法院刑事判決　　　　　100年度審交易字第761號
公　訴　人　臺灣高雄地方法院檢察署檢察官
被　　　告　余芷宣　民國80年.
上列被告因過失致死案件，經檢察官提起公訴（100年度偵字第
20924號）及移送併辦（100年度偵字第27537號），經本院改依
簡式審判程序審理，判決如下：
    主  文
余芷宣犯過失致人於死罪，處有期徒刑陸月，如易科罰金，以新
臺幣壹仟元折算壹日。
    事  實
一、余芷宣考領有普通重型機車駕駛執照，其於民國100年6月12
    日晚上9時許，騎乘車牌號碼681─DAD號普通重型機車，沿
    高雄市前鎮區○○○路32巷2弄由西向東行駛，途經該弄與
    同路32巷交岔口處，原應注意駕車行經無號誌交岔路口時，
    應減速慢行，作隨時停車之準備，且一心二路32巷2弄進入
    同路32巷前，路面經劃設「停」字標字，用以警告駕駛人至
    此應停車再開，復依當時天候晴、夜間有照明、路面無缺陷
    亦無障礙物、視距良好，並無不能注意之情事，竟疏未注意
    ，亦未停車再開，而貿然以約40公里之車速前駛，適有羅慶
    發騎乘車牌號碼YSK—306號輕型機車沿同路32巷由南向北行
    駛，行抵前開交岔路口，亦疏未依32巷路面劃設「慢」字標
    字減速慢行，突見余芷宣騎乘之機車已閃煞不及，羅慶發騎
    乘機車之前車頭遂撞及余芷宣騎乘機車之後車尾，造成羅慶
    發人車倒地，受有中樞衰竭、頭部外傷併頭顱骨骨折及右側
    硬腦膜出血、雙側顱內出血等傷害，經送醫救治，仍於100
    年6月19日上午7時30分許，傷重不治死亡。余芷宣肇事後留
    在事故現場，於有偵查犯罪權限之機關或人員，僅知悉犯罪
    事實尚不知悉犯罪人前，即主動向到場處理員警自首犯罪而
    接受裁判。
二、案經羅慶發之配偶黎氏紅沁告訴暨高雄市政府警察局前鎮分
    局報告臺灣高雄地方法院檢察署檢察官偵查起訴。
    理  由
壹、程序部分：
    本件被告余芷宣所犯為死刑、無期徒刑或最輕本刑為3年以
    上有期徒刑以外之罪，其於本院審理中就被訴事實為有罪之
    陳述，經法官告知簡式審判程序之旨，並聽取公訴人及被告
    之意見後，依刑事訴訟法第273條之1第1項規定，裁定進行
    簡式審判程序。
貳、認定犯罪事實所憑之證據及理由：
一、訊據被告余芷宣對上揭犯罪事實坦承不諱，並有道路交通事
    故現場圖、道路交通事故調查報告表(一)(二)、高雄市政府警察
    局交通大隊交通事故談話紀錄表、道路交通事故肇事人自首
    情形紀錄表、車禍現場照片等件在卷可佐；又被害人羅慶發
    於本件車禍發生後，旋即送往國軍高雄總醫院急診救治，嗣
    接受雙側開顱減壓術並轉往加護病房觀察，仍於100年6月19
    日因傷重不治死亡之事實，亦有臺灣高雄地方法院檢察署相
    驗屍體證明書、國軍左營總醫院附設民眾診療服務處100年6
    月19日診斷證明書附卷可憑。足認被告駕車肇事與被害人之
    死亡結果間具有相當因果關係，被告上開自白情節核與事實
    相符，堪以採信。
二、按行經無號誌交岔路口時，應減速慢行，作隨時停車之準備
    ；又路面設有「停」字標字者，駕駛人至此必須停車再開，
    道路交通安全規則第93條第1項第2款、道路交通標誌標線號
    誌設置規則第177條分別定有明文。被告考領有普通重型機
    車駕駛執照，有駕駛執照影本附卷可查，對於上揭交通規則
    自不得諉稱不知，參酌本件案發當時天候晴、夜間有照明、
    路面無缺陷亦無障礙物、視距良好，並無不能注意之情事，
    詎其猶疏未注意「停車再開」，通過交岔路口時亦未減速慢
    行，而釀致本件交通事故，是本件車禍事故之發生，被告有
    注意義務之違反甚明。雖被害人騎乘機車行經劃設「慢」字
    標字路口亦未減速慢行而有過失，惟此仍無解於被告之過失
    責任，併予敘明。綜上所述，本件事證已臻明確，被告過失
    致死犯行洵堪認定，應予依法論科。
參、論罪科刑：
    核被告余芷宣所為，係犯刑法第276條第1項過失致死罪。被
    告於肇事後留在現場等候，於有偵查權限之機關或公務員知
    悉其犯罪前，向據報到場處理之員警自承為肇事者而接受裁
    判，有高雄市○○○○○道路交通事故肇事人自首情形紀錄
    表1份附卷可稽，其符合自首之要件，爰依刑法第62條前段
    之規定減輕其刑。至檢察官移送併辦部分，與本案起訴且經
    論罪科刑部分為同一車禍事實，本院自得併予審理，附此敘
    明。爰審酌被告進入無號誌交岔路口前，未依路面標字停車
    再開，復未減速慢行作隨時停車之準備，以致肇生本案，並
    致被害人死亡，使被害人家庭破碎，遺族承受莫大之身心傷
    痛，且迄今未與被害人家屬達成和解，賠償其等所受財產及
    精神上損害，併參酌被告犯後自始坦承犯行，被害人就本件
    交通事故亦與有過失等一切情狀，酌情量處如主文所示之刑
    ，並諭知易科罰金之折算標準，以示儆懲。
據上論斷，應依刑事訴訟法第299條第1項前段、第273條之1第1
項，刑法第276條第1項、第62條前段、第41條第1項前段，刑法
施行法第1條之1第1項、第2項，判決如主文。
本案經檢察官陳筱茜到庭執行職務。
中    華    民    國    100   年    12    月    23    日
                  刑事第十庭    法  官  王  琁
以上正本證明與原本無異。
如不服本判決應於收受本判決後10日內向本院提出上訴書狀，並
應敘述具體理由，如未敘述上訴理由者，應於上訴期間屆滿後20
日內補提理由書狀於本院（均須按他造當事人之人數附繕本）「
切勿逕送上級法院」。
中    華    民    國    100   年    12    月    23    日
                                書記官  陳靜瑤
附錄本案論罪科刑法條全文：
中華民國刑法第276條
（過失致死罪）
因過失致人於死者，處 2 年以下有期徒刑、拘役或 2 千元以下
罰金。
從事業務之人，因業務上之過失犯前項之罪者，處 5 年以下有
期徒刑或拘役，得併科 3 千元以下罰金。